臺灣彰化地方法院刑事判決　　　　　　　94年度訴字第1650號
公　訴　人　臺灣彰化地方法院檢察署檢察官
被　　　告　甲○○
上列被告因違反毒品危害防制條例案件，經檢察官提起公訴（94
年度毒偵字第4237號），被告於本院準備程序中就被訴事實為有
罪之陳述，經本院合議庭裁定改依簡式審判程序審理，並判決如
下：
    主    文
甲○○連續施用第一級毒品，累犯，處有期徒刑壹年；扣案之鏟
管壹支及注射針筒玖支，均沒收；又連續施用第二級毒品，累犯
，處有期徒刑柒月，扣案之塑膠鏟管壹支及玻璃球吸食器壹個，
均沒收。主刑部分應執行有期徒刑壹年陸月。
    事    實
一、甲○○前因過失傷害案件，經臺灣臺中地方法院判處有期徒
    刑3 月確定；又因施用毒品案件，經臺灣臺中地方法院以90
    年度毒聲字第6049號裁定送觀察、勒戒後，認有繼續施用毒
    品之傾向，由臺灣臺中地方法院檢察署檢察官提起公訴並聲
    請強制戒治，經臺灣臺中地方法院以91年度訴字第329 號判
    決判處有期徒刑8 月確定，並與前揭過失傷害罪接續執行，
    已於民國92年11月26日執行完畢，而強制戒治部分則經臺灣
    臺中地方法院以91年度毒聲字第272 號裁定令入戒治處所施
    以強制戒治，已於92年1 月15日執行完畢釋放。猶不思悔改
    ，於前揭強制戒治執行完畢釋放後5 年內，復基於施用第一
    級毒品海洛因之概括犯意，自93年4 月間某日起，至94年8
    月14日凌晨1 時許止，在其位於臺中市○○區○○里○○街
    138 之4 號住所及臺中市北屯區朋友住處等處，以將海洛因
    混合礦泉水後用針筒注射體內之方式，連續施用第一級毒品
    海洛因多次，頻率約每1 、2 天施用1 次；另基於施用第二
    級毒品安非他命之概括犯意，自93年4 月間某日起，至94年
    8 月13日下午11時許止，在同上地點等處，以將安非他命置
    入玻璃球內，再以火燒烤，吸其煙霧之方式，連續施用第二
    級毒品安非他命多次，頻率約每1 、2 天施用1 次。嗣於94
    年8 月14日上午6 時15分許，在彰化縣彰化市○○路與中華
    路路口為警查獲，並扣得其所有，供其施用第一級毒品海洛
    因犯罪所用之鏟管1 支、注射針筒9 支，及其所有，供其施
    用第二級毒品安非他命犯罪所用之塑膠鏟管1 支、玻璃球吸
    食器1 個（起訴書漏載扣案物）。
二、案經彰化縣警察局彰化分局報告臺灣彰化地方法院檢察署檢
    察官偵查起訴。
    理    由
一、被告甲○○於準備程序中，先就上揭犯罪事實為有罪之陳述
    ，且所犯係死刑、無期徒刑、最輕本刑為3 年以上有期徒刑
    以外之罪，經本院合議庭依刑事訴訟法第273 條之1 第1 項
    之規定，裁定由法官一人獨任進行簡式審判程序，合先敘明
    。
二、上開犯罪事實，業據被告於本院審理中坦承不諱，且被告於
    前揭時地獲案後經採其尿液送驗之結果，呈甲基安非他命及
    嗎啡陽性反應（按一般施用海洛因者會在其體內代謝為嗎啡
    成分殘留，並經由尿液排出），有彰化縣警察局彰化分局委
    託檢驗尿液代號與真實姓名對照認證單、彰化縣衛生局94年
    8 月22日煙檢字第943496號煙毒尿液檢驗成績書各1 份附卷
    可稽，並有鏟管1 支、注射針筒9 支、塑膠鏟管1 支及玻璃
    球吸食器1 個扣案可佐；參以施用第一級毒品海洛因具成癮
    性，在生理上或心理上都會對海洛因產生強烈的需求與依賴
    ，一旦停用，會有發汗、流淚、緊張、無法入睡、出現劇烈
    嘔吐、發冷、血壓升高等禁斷症狀；而施用第二級毒品甲基
    安非他命極易成癮，並產生強烈心理渴求，極難戒絕，濫用
    後會有心悸、頭痛、胸痛、昏迷等症狀等情，足徵被告自白
    與事實相符，堪予採信。而被告前因施用毒品案件，經臺灣
    臺中地方法院以90年度毒聲字第6049號裁定送觀察、勒戒後
    ，認有繼續施用毒品之傾向，再經臺灣臺中地方法院以91年
    度毒聲字第272 號裁定令入戒治處所施以強制戒治，已於92
    年1 月15日執行完畢釋放，有臺灣高等法院被告前案紀錄表
    1 份在卷可參，被告於上揭強制戒治執行完畢釋放後5 年內
    ，再犯施用毒品犯行，亦堪認定。本案事證已臻明確，被告
    施用第一級毒品海洛因、第二級毒品安非他命犯行堪予認定
    ，應依法論科。
三、核被告所為，係犯毒品危害防制條例第10條第1項、第2項之
    施用第一、二級毒品罪。其為供己施用而於施用前持有海洛
    因及安非他命之低度行為，各為其施用之高度行為所吸收，
    均不另論罪。被告先後多次施用第一、二級毒品犯行，各屬
    時間緊接，方法相同，觸犯構成要件相同之罪名，顯均係基
    於概括犯意反覆為之，應分別依連續犯之規定論以一罪，並
    均依法加重其刑。其所犯連續施用第一、二級毒品罪二罪間
    ，犯意各別，罪名有異，應予分論併罰。又查被告曾因過失
    傷害案件，經臺灣臺中地方法院判處有期徒刑3 月確定；又
    因施用毒品案件，經臺灣臺中地方法院以91年度訴字第329
    號判決判處有期徒刑8 月確定，並與前揭過失傷害罪接續執
    行，已於92年11月26日執行完畢，有臺灣高等法院被告前案
    紀錄表1 紙附卷可憑，其受此有期徒刑執行完畢後，5 年以
    內再犯有期徒刑以上之罪，為累犯，均應依法遞予加重其刑
    。爰審酌被告因施用毒品案件，經法院判刑確定，甫於92年
    11月26日執行完畢，竟又自93年4 月間某日起復行施用毒品
    ，本次施用期間長達1 年4 月，足見被告自制能力尚有未足
    ，有接受相當期間監禁教化之必要，以促其及早矯正吸毒惡
    習；惟念及被告犯罪之動機、目的係因施用毒品之習性難以
    戒除，其犯罪手段僅係戕害自己之身心、施用毒品次數、時
    間及犯罪後坦承犯行之態度良好等一切情狀，分別量處如主
    文所示之刑，並定其應執行之刑，以示懲儆。扣案之鏟管1
    支及注射針筒9 支，均為被告所有，且係供其施用第一級毒
    品海洛因犯罪所用之物；另塑膠鏟管1 支及玻璃球吸食器1
    個，亦均為被告所有，且係供其施用第二級毒品安非他命犯
    罪所用之物，業據被告於本院審理時供明在卷，爰依刑法第
    38條第1 項第2 款之規定宣告沒收之。（至同日扣案之海洛
    因及安非他命毒品，因被告另涉意圖販賣而持有毒品罪嫌由
    檢察官偵辦中，公訴人並認扣案毒品係該案犯罪所用之物，
    自不得併與宣告沒收，附此敘明。）
據上論斷，應依刑事訴訟法第273條之1第1項、第299條第1 項前
段，毒品危害防制條例第10條第1 項、第2 項，刑法第11條前段
、第56條、第47條、第51條第5 款、第38條第1 項第2 款，判決
如主文。
本案經檢察官鮑慧忠到庭執行職務。
中　　華　　民　　國　　94　　年　　10　　月　　4 　　日
　　　　　　　　　刑事第一庭    法　官　吳永梁
以上正本證明與原本無異。
如不服本判決，應於判決送達後10日內向本院提出上訴狀 (須附
繕本)。
中　　華　　民　　國　　94　　年　　10　　月　　5　　 日
                                書記官  陳美敏
附錄論罪科刑法條全文：
毒品危害防制條例第10條
施用第一級毒品者，處六月以上五年以下有期徒刑。
施用第二級毒品者，處三年以下有期徒刑。
